【裁判字號】    89,易,3848
【裁判日期】    891006
【裁判案由】    傷害
【裁判全文】
臺灣高雄地方法院刑事判決                        八十九年度易字第三八四八號
    公  訴  人  臺灣高雄地方法院檢察署檢察官
    被      告  丙○○
右列被告因傷害案件，經檢察官提起公訴（八十九年度偵字第一四○一○號），本院
判決如左︰
    主  文
丙○○連續傷害人之身體，處有期徒刑捌月。
    事  實
一、丙○○於民國八十九年五月二十一日下午六時四十五分許，在高雄市○鎮區○○
    街二十二號前，因認甲○○誣指其毀損甲○○所有之自用小客車車門，而與甲○○、乙○○發生口角，進而互毆，丙○○一時衝動，竟基於傷害之概括犯意，持
    斧頭一把，連續砍向甲○○、乙○○二人，致甲○○受有顱骨開放性骨折之傷害
    ，乙○○則受有左手臂裂傷五公分，縫五針之傷害。
二、案經甲○○、乙○○訴由高雄市政府警察局前鎮分局移送臺灣高雄地方法院檢察
    署檢察官偵查起訴。
    理  由
一、訊據被告丙○○對於其於右揭時、地毆打告訴人甲○○、乙○○之事實固坦承不
    諱，然矢口否認有持斧頭砍傷甲○○、乙○○，並辯稱：甲○○誣指我打他的車
    ，我們就打起來，甲○○沒有受傷，斧頭不是伊所有云云。惟查，右揭犯罪事實
    ，業據告訴人甲○○於警訊中、乙○○於警訊、偵查及本院審理中指述綦詳，告
    訴人等分別受有前開傷害，則有診斷證明書二紙附於警卷可稽。參以被告亦坦承
    於右揭時地，確有與告訴人等互毆等語，則告訴人等所受之傷害，顯係被告所為
    ，此外，復有斧頭一把扣案可資佐證。本件事證明確，被告所辯，顯係避重就輕
    之，無從採信，犯行洵堪認定。
二、核被告所為，係犯刑法第二百七十七條第一項之傷害罪。被告持斧頭先後砍傷甲○○、乙○○，所為二傷害犯行，時間緊接，所犯罪名相同，顯係出於概括之犯
    意為之，為連續犯，爰依刑法第五十六條之規定以一罪論，並加重其刑。審酌告
    訴人甲○○所受之傷害非輕，被告迄未與告訴人等達成民事和解，及被告犯罪後
    坦承部分犯行，態度良好等一切情狀，爰酌情量處如主文所示之刑。又扣案之斧
    頭一把，固為被告供犯罪所用之工具，惟被告否認為其所有，本院復查無其他積
    極證據足資證明該斧頭為被告所有，自不予宣告沒收。
據上論斷，應依刑事訴訟法第二百九十九條第一項前段，刑法第五十六條、第二百七
十七條第一項，罰金罰鍰提高標準條例第一條前段，判決如主文。
本案經檢察官葉淑文到庭執行職務。
中      華      民      國      八十九      年      十      月    六    日
                                    臺灣高雄地方法院刑事第三庭
                                        法  官    涂  裕  洪
右正本證明與原本無異。
如不服本判決，應於送達後十日內，向本院提出上訴狀。
                                        書記官    許  麗  珠
中      華      民      國      八十九      年      十      月    九    日
附錄本判決論罪之法條全文
刑法第二百七十七條條第一項
  傷害人之身體或健康者，處三年以下有期徒刑、拘役或一千元以罰金。


司法院資訊處製作；財團法人民間司法改革基金會備份。
